臺灣嘉義地方法院民事判決　九十二年度重訴字第二五號
　　原　　　告　第一商業銀行股份有限公司新西分行
　　法定代理人　李銀樹
　　訴訟代理人　劉慶豐
　　被　　　告　丁○○
　　　　　　　　丙○○
　　　　　　　　乙○○
　　　　　　　　己○○
　 　　　　　 　戊○○
　　　　　　　　甲○○○
　　共　　　同
　　訴訟代理人　張雯峰律師
　　　　　　　　奚淑芳律師
　　複代理人　　林崑地律師
右列當事人間請求給付借款事件，本院於民國九十三年二月四日言詞辯論終結而判決
如左：
    主　    文
原告提起本件訴訟，應駁回。
本案訴訟費用由原告負擔。
    事實及理由
壹、原告主張：
  一、黃榮華在民國七十九年十月一日，擔任慶晟企業股份有限公司（以下簡稱；慶
      晟公司）的借款保證人，並在三千萬元限額內，保證慶晟公司現在及將來對原
      告所負一切借款，負連帶清償責任。慶晟公司於八十五年三月二十七日起，陸
      續向原告借款八筆，共計一千五百萬元，利息按基本放款利率加年息百分之一
      ．五或一．六計算，借款人逾期清償時，違約金的計算方式為；逾期在六個月
      內清償者，按約定利率加計百分之十，逾期超過六個月清償部分，則按約定利
      率加計百分之二十計算。
      慶晟公司自八十九年一月五日起即未依約繳息，並且八筆借款均已到期，目前
      尚欠原告一千一百六十萬九千八百十一元，原告多次催討，均無效果，連帶保
      證人黃榮華依法應負連帶清償責任，但黃榮華已在八十九年一月二十四日死亡
      ，被告等人為其繼承人，且均未拋棄繼承，故依法應負連帶清償責任。於是，
      原告根據連帶保證及繼承法律關係提起本件訴訟，並請求如附表所記載的聲明
      。
  二、提出借據八份、保證書及授信明細查詢單各一份（均是影本），作為證明。
貳、被告抗辯：
  一、被告否認保證書上「黃榮華」的簽名及印章為真正，此部分，依民事訴訟法第
      二七七條規定及最高法院二十八年上字第十號判例意旨、七十六年台上字第一
      八八一號判決，應由原告負舉證責任，但原告未能證明，而請求駁回原告訴訟
      。
　二、請求向嘉義縣竹崎鄉農會調閱黃榮華貸款資料，並聲請鑑定黃榮華筆跡及印章
      。
參、本院判斷：
　一、對於被告等人為黃榮華繼承人，以及未拋棄繼承等事實，雙方均未爭執，並有
      戶籍謄本、繼承系統表及本院函文附卷證明，可以採信。但被告等人否認保證
      書上「黃榮華」的簽名及印章為真正，依民事訴訟法第二七七條規定：「當事
      人主張有利於己之事實者，就其事實有舉證之責任。但法律別有規定，或依其
      情形顯失公平者，不在此限」、第三五七條規定：「私文書應由舉證人證其真
      正。但他造於其真正無爭執者，不在此限」，被告等人既然否認保證書上「黃
      榮華」簽名及印章的真正，此部分事實，應由原告舉證證明，但原告無法提出
      證據證明。
      本院向嘉義縣竹崎鄉農會調閱黃榮華借貸資料後，雙方均未否認其真正，而黃
      榮華擔任借款保證人，農會一定要求本人簽名，並經證人林嬌蓉即竹崎鄉農會
      授信專員九十二年七月二十九日具結作證證實後，本院再將保證書，一起送請
      內政部刑事警察局鑑定二者簽名是否相符，由於事實上的困難，以及無法取得
      黃榮華七十九年十月前後及八十八年八月前後，有關二次借款紀錄的其他筆跡
      ，刑事局回覆人力無法負荷而未做鑑定，有該局九十二年十月二十七日刑鑑字
      第０９２０２０１３８２號函附卷。另外，本院再將以上二份借款資料送法務
      部調查局請求鑑定二者印章上的印章是否相同，因已無「黃榮華」相關印章，
      調查局以無法鑑定比對回函本院，有該局九十二年十二月二十四日調科貳字第
      ０九二００四七七四一０號函附卷。
      本院觀察原告所提保證書及竹崎鄉農會借款資料，其中以「榮」字明顯不同，
      保證書上「榮」的筆劃，上面是以草字頭書寫，而借款資料上的「榮」字，則
      是以雙火書寫，明顯是二個不同的人所書寫。故有鑑於現有資料不足以鑑定二
      者筆跡及印章是否相符，而且，原告亦無法提出其他證據來證明，因此，原告
      所提保證書不具有形證據力，無法被本院採信，所以原告主張的事實，因無證
      據證明，而應駁回。
　二、綜上所述，原告以保證書上有「黃榮華」的簽名及印文，根據連帶保證及繼承
      法律關係，提起本件訴訟，因被告等人否認保證書的真正，而且，原告未能提
      出其他證據證明，本院依職權函請有關單位鑑定，也無法鑑定，故原告請求不
      具有法律上理由，而不應准許。
肆、訴訟費用負擔的依據；依照民事訴訟法第七十八條，判決如主文。
中　　　華　　　民　　　國　　　九十三　　年　　　二　　月　　　十八　　日
                                  臺灣嘉義地方法院民事第二庭
                                      法　官　甘　大　空
右為正本係照原本作成
如對本判決上訴應於送達後二十日內向本院提出上訴狀
中　　　華　　　民　　　國　　　九十三　　年　　　二　　月　　　十八　　日
                                      書記官　李　銷　勳
